# 各位前辈请进...

提问人：改名 时间：2016-10-22 18:00:42
请教各位前辈，现在有 6 家同一类型业务的公司，股东为同一人，现在 10 月份这个股东新成立一家公司，收购这 6 家公司，这家新设立的公司没有业务，只是投资控股用，那么这个新的公司 2016 年合并报表时可以包含被收购的这 6 家公司 2016 年1-9月的业绩么，谢谢。

回答人：chenyiwei
因为合并方是本年度新设的，因此虽然按同一控制下合并处理，但该合并方的法定合并报表只能从其成立日开始编制，不追溯到更早的年度或期间。相应地，其合并利润表中只反映 6 家被收购企业自该新公司成立日到年末期间的损益。前期的留存收益也不作恢复处理。